# 求助陈版：拆迁关停时点未兑现的补偿款的会计处理

提问人：wantnessss 时间：2020-06-28 09:33:07
背景：背景： 2019 年 1 月A集团（乙方）与政府（甲方）友好协商，双方同意以增加矿山资源、置换矿山资源、支付补偿金的方式对A集团下属子公司B关停并拆除后腾让的土地由政府回购收储（合同约定应在 2020 年底前完成）。
回购补偿金合计 10000 万，价款组成如下：
对价 1 ：甲方对乙方下属子公司B已受让的某某矿县得部分 2000 万元给予即征即返，在补偿金 10000 万元中折抵；
对价 2 ：新增矿产资源，甲方全力支持矿、矿、矿、矿三矿整合，整合后，增供给乙方下属企业矿产资源万吨（以出让时核实储量为准），按 5 元/吨协议出让，县的部分采矿权价款 3000 万元全额返还给乙方下属整合后企业，以即征即返方式在补偿款 10000 万元中折抵，折抵价款不足 3000 万元的部分由甲方现金补足给乙方下属企业；
对价 3 ：置换沙岩矿，乙方下属子公司B矿提前关闭后，十四五期间，甲方负责落实AA集团下属企业在某处的沙岩矿11 个约个约万吨，乙方负责落实下属企业按实向政府支付沙岩矿的土地及地面作物等政策处理费，并向甲方支付相关费用 1800 万元， 1800 万元在补偿金 10000 万元中折抵；如新设沙岩矿未完成，则甲方支付现金 1800 万元给乙方下属企业；乙方新增沙岩矿 1800 万吨资源采矿权价款县得部分给予全额即征即返，资源超过 1800 万吨部分不予返还。
对价 4 ：现金补偿 3200 万元。
事项事项：公司B于 2020 年 4 月进行了关停，并由A集团下属企业C吸收合并，关停时点，协议中约定的补偿价款 10000万元，除已收到现金补偿款 2000 万元外（政府直接支付到A集团账上，未付给B公司），其他尚未兑现。
问题问题： 1 、关停时点，子公司B和集团A应分别如何做会计处理，应兑现未兑现部分是否应确认资产？是确认其他应收款还是其他非流动资产？
项目组意见：根据准则规定，资产是指由企业过去的交易或事项形成的、由企业拥有或者控制的、预期会给企业带来经济利益的资源；资产确认条件包括：与该资源有关的经济利益很可能流入企业，资产的成本或者价值能够可靠地计量。根据协议约定，B关停并拆除后腾让的土地由政府回购收储，回购价款为 10000 万元，当B公司关停并拆除，将土地交接给政府后，即取得了收款的权利，表明经济利益很可能流入企业；协议约定的价款为 10000 万元，表明对价可以可靠计量，即，此时已满足资产确认的两个条件，应该确认为一项资产。
关停时点会计处理：
对价 1 ，返还已交的采矿权价款，B公司应确认为其他应收款，应收权利应一并转至吸收合并企业C；
对价 2 ，本质上系公司未来可以更低的价格获取一处新的矿产资源的权利，但是协议约定的是先征后返，因此B公司应确认为其他应收款，应收权利应一并转至吸收合并企业C；
对价 3 ，本质上上系公司未来可以以 0 价款取得一项价值 1800 万元的采矿权，因此B应确认一项其他非流动资产，权利应一并转至吸收合并企业C；该项采矿权价款 1800 万元以内县得部分（假设可估计的合理金额为 900 万元）将返还给A集团，虽然该返还金额未被计入拆迁关停对价 10000 万元中，但其实质上构成了拆迁对价，因此应确认为其他应收款，应收权利应一并转至吸收合并企业C；
对价 4 ，现金收款权利，B公司应确认为其他应收款，应收权利应一并转至吸收合并企业C。
上述所有对价 10000 万元+900万元=10900万元构成本次B公司处置固定资产和无形资产的对价，对价与账面价值的差额计入处置损益。
请问陈版，以上会计处理是否妥当？

回答人：chenyiwei
你的理解总体上合理，但应对相关补偿款最终获得结算和收取的可能性和预计时间表作出合理、谨慎的估计，并与当地政府访谈或函证确认，核实确认还款来源；对于其收取取决于A集团及其下属企业自身行动的款项，要考虑A集团及其下属企业有无明确的实施下一步行动的时间表等。期末对尚未收回的款项需谨慎进行减值测试和计提减值准备。